# 特殊编制基础审计报告

提问人：zhs7403 时间：2018-05-28 21:46:46
企业合并报表内有一个子公司因为原股东管理层形成实际控制关系，虽有董事长和100%持股，但对方不配合，故无法提供报表数字，由于该企业合并报表只是为了其他企业对其整体收购使用，能否采用 1601 号审计准则对该子公司按照成本法核算，在业务约定书注明审计范围不含该子公司，即除了该子公司外的其他合并范围出具审计报告，同时审计报告按照 1601 指南格式指明该情况？

回答人：chenyiwei
如果收购协议明确约定收购范围不包括该子公司，并要求被收购方在被收购前将该子公司予以剥离（如转让给其管理层），则可以这样处理；否则这样编制的合并报表会有误导作用。